臺灣高等法院刑事判決　　　　　　 95年度上更(二)字第540號
上　訴　人
即　被　告　乙○○
義務辯護人　周佳弘律師
上列上訴人因毒品危害防制條例案件，不服臺灣板橋地方法院91
年度訴字第844號，中華民國91年11月8日第一審判決（起訴案號
：臺灣板橋地方法院檢察署91年度偵字第4396號），提起上訴，
經判決後，由最高法院第二次發回更審，本院判決如下：
    主  文
原判決關於乙○○販賣第一級毒品部分撤銷。
乙○○販賣第一級毒品，未遂，處有期徒刑捌年。扣案之第一級
毒品海洛因淨重壹點伍伍公克沒收銷燬之，包裝袋貳個沒收之。
    事  實
一、乙○○於民國九十一年二月二十二日上午六、七時許，因張
    福旺撥打乙○○持用之0000000000號行動電話，
    欲以新台幣（下同）五千元購買第一級毒品海洛因（下稱海
    洛因），即意圖營利，於同日上午攜帶海洛因二小包，至臺
    北縣永和市○○街六十六號二樓張福旺住處，欲販賣張福旺
    。適警員郝文玲等人於同日上午八時三十分許，持搜索票前
    往張福旺住所查緝施用毒品案件，經張福旺供稱業以電話向
    乙○○購買海洛因之事，乃在場埋伏。迨乙○○於同日上午
    十時十六分許（起訴書誤載同日上午八時三十分許）進入屋
    內，正欲將海洛因二包交付張福旺時，為警當場查獲，並扣
    得乙○○所有藏放於新樂園牌香菸盒夾層內並丟棄於地之海
    洛因二小包（淨重計一點五五公克）及所持用之行動電話一
    支（電話門號0000000000號），始未得逞。
二、案經臺北市政府警察局北投分局報告臺灣板橋地方法院檢察
    署檢察官偵查起訴。
    理  由
一、按九十二年一月十四日修正通過之刑事訴訟法施行前，已繫
    屬於各級法院之案件，其以後之訴訟程序，應依修正刑事訴
    訟法終結之。但修正刑事訴訟法施行前已依法定程序進行之
    訴訟程序，其效力不受影響，刑事訴訟法施行法第七條之三
    定有明文。查張福旺於警詢筆錄，係於九十二年一月十四日
    修正通過之刑事訴訟法施行前，已依法定程序進行之訴訟程
    序，其效力不受影響。且張福旺於原審及本院前審業以證人
    身分結證，並經被告對質詰問，亦不影響被告之對質詰問權
    ，證人張福旺警詢陳述自有證據能力。
二、訊據上訴人即被告乙○○矢口否認有販賣海洛因犯行，於原
    審先辯稱：因九十一年二月二十一日晚上到張福旺住處，張
    福旺叫我幫他買手錶，才在案發當天帶手錶到張福旺住處。
    當天和張福旺只打了一、二通電話，都是在講手錶的事情，
    不是聯絡毒品，並未販賣張福旺毒品，查扣之海洛因是警察
    在地上找到的等語；及至本院前審則辯稱：香煙盒（內裝毒
    品）是與警察拉扯反抗時，撞到張福旺房間櫃子掉至地上，
    當時是拿二隻手錶去給張福旺，並未攜帶海洛因前去張福旺
    住處等語。
三、惟查：
（一）扣案白色粉末二包，經送請法務部調查局鑑定結果，認均
      含第一級毒品海洛因成分，合計淨重一點五五公克（包裝
      重零點三八公克），純度一五點四四％，純質淨重零點二
      四公克，有法務部調查局九十一年六月十二日調科壹字第
      ０六０００六二一六號鑑定通知書在卷可稽（見原審卷一
      四０頁）。警員於張福旺住處查扣之白色粉末二包係屬海
      洛因無訛。
（二）證人張福旺於警詢稱：九十一年二月二十二日早上六時二
      十分左右我用行動電話門號0000000000打乙○
      ○行動電話門號0000000000向他購買安非他命
      及海洛因，當時他說沒貨，後來他打我行動電話及另一支
      門號0000000000，我們一直聯絡到十時三十分
      他才帶二小包海洛因至我住處，乙○○先進入我住處，我
      在房間等待，他將裝有海洛因之新樂園煙盒交給我時經警
      當場查獲，乙○○抵抗並將煙盒丟到門邊。毒品一小包約
      三千元，當日購買二包計價為五千元等語（見警詢卷第四
      頁背面、第五頁正面）；嗣於原審結稱：我不抽新樂園香
      煙，我是抽七星牌的，是被告要我說該新樂園煙盒裡的毒
      品是我事先藏起來的等語（見原審卷第二００、二０一頁
      ），及至本院前審結稱：當天早上七、八點時警員到我家
      搜索，警員來時沒有那包扣案的香煙，後來被告被警員抓
      到院子時有反抗，因為他不知道是警員，後來就在櫃子發
      現一包新樂園香煙所包的二包毒品等語（見本院上訴卷第
      七五頁）。證人張福旺於警詢明確指證，案發前以行動電
      話向被告購買安非他命及海洛因，被告始攜帶二小包海洛
      因至張福旺住處，並於進入張福旺住處房間，欲將裝有海
      洛因之新樂園煙盒交付張福旺時，為警當場查獲，被告並
      有抵抗，及將煙盒丟到門邊之事。當時約定海洛因每小包
      約三千元，二小包計為五千元。及至原審、本院前審亦證
      稱警員查獲被告時，確有起出扣案之海洛因，被告並要張
      福旺自承事先藏置扣案毒品之事。
（三）證人即當場查獲被告之警員郝文玲於原審結稱：我們聲請
      搜索票後，進入永和市○○街六十六號二樓張福旺住處實
      施搜索，在張福旺房間搜到吸食器、夾鏈袋及安非他命殘
      渣袋，我們問張福旺為何有施用毒品，卻只找到吸食器，
      張福旺表示在早上六點半時有和被告以行動電話聯絡毒品
      買賣，並指名要買海洛因及安非他命，被告說只有海洛因
      ，約定七點半交貨。張福旺並說被告表示還沒有拿到貨，
      改上午十點左右會到張福旺的住處，這中間我們也有聽到
      張福旺及被告打行動電話聯絡時的對話，當被告到達張福
      旺的住處時，我和傅修忠埋伏在飯廳，沈天和和黃彥方一
      起躲在張福旺父親房間，王玨捷和謝朱閔就埋伏在三樓樓
      梯間，就在被告將毒品交給張福旺時，我和傅修忠衝上去
      抓住被告。被告進來時，右手拿著兩隻手錶，左手拿著一
      個硬盒的新樂園牌香煙盒。我衝上去時，被告將香煙盒丟
      在房間門口，後來我們將被告帶到客廳去，問被告海洛因
      丟到哪裡去了，被告不肯說，所以我就從被告進來的路徑
      進行搜索，都在目光所及範圍內，後來就在房間門口看到
      香煙盒，將香煙盒帶到客廳一起檢視，當場從香煙盒內翻
      出扣案的兩包海洛因等語（見原審卷第一六六、一六七頁
      ）；及至本院前審結稱：被告進入張福旺（房間）門口要
      把東西交給張福旺時，我們就逮捕他。他把裝有毒品的香
      煙盒丟在地上，並有短暫拉扯等語（見本院上訴卷第九五
      至九八頁）。而被告對證人郝文玲證言亦僅稱：當時他們
      是躲起來，我走到張福旺的房間，他們就衝出來抓我，他
      們也沒有表明身分等語，並未否認攜帶毒品至張福旺住處
      之事。
（四）證人即當場查獲被告之警員傅修忠於原審結稱：我們持搜
      索票進行搜索，張福旺承認有吸食毒品，並說他有聯絡賣
      毒品的人來，我們就催他要那個人快點過來。被告來時，
      我和郝文玲就在客廳埋伏，後來聽到被告按門鈴，張福旺
      去開門，被告走到張福旺的房間，我們衝上去抓他，被告
      右手拿兩隻錶，左手拿一包煙，我們衝上去時，被告有反
      抗，並將煙盒丟在地上，但是手錶還抓在手上。我們在客
      廳對被告搜身時，沒有找到毒品，後來郝文玲又再一次回
      頭搜索時，就在房間門口發現被告當時所帶的煙盒，並在
      煙盒夾層裡面翻到兩小包毒品等語（見原審卷第一六九、
      一七０頁）；及至本院前審結稱：九十一年二月二十二日
      我們是埋伏在張福旺的餐廳，當時張福旺是在等被告，被
      告走到張福旺的房間時，我跟郝就衝上前去抓被告，被告
      就丟一包毒品出來。被告有稍微反抗，我們把被告帶到張
      福旺客廳進行搜身，沒有撞到木櫃等物，張福旺（房間）
      門口沒有任何東西等語（見本院上訴卷第九八、九九頁）
      ，被告對上開證言亦不爭執。
（五）證人即在場警員王玨捷於原審證稱：我們聲請搜索票進入
      張福旺住處，被告打電話給張福旺說要過來，大概有兩次
      到三次，最後一次就是表示要上來了，張福旺說被告是要
      來交毒品。因為我們在現場搜索時有查獲到吸食器，但是
      沒有搜到毒品，所以才問張福旺的，剛好張福旺的手機響
      了，就是被告打的。後來我們知道被告要來，我就和謝朱
      閔到二到三樓的樓梯間去埋伏，被告進門前我們在屋內進
      行搜索，並沒有看見那包新樂園的香煙等語（見原審卷第
      一七一、一七二頁）。
（六）按警員郝文玲、傅修忠及王玨捷三人與被告素不相識，亦
      無怨隙，自無虛構事實誣陷被告之可能。而於案發當日，
      警員係前去查緝張福旺施用毒品犯行，若非張福旺告知業
      以電話向被告購買毒品，警員豈能得知被告將攜帶海洛因
      前來，並在場埋伏？且依卷附臺灣大哥大股份有限公司、
      和信電信股份有限公司函附之通聯紀綠所示（見原審卷四
      一頁至四九頁），被告使用之行動電話門號000000
      0000號電話於九十一年二月二十二日上午，與張福旺
      使用之行動電話門號0000000000、00000
      00000號間有多次通話紀錄。足見警員郝文玲等指證
      前往查緝張福旺施用毒品案件時，因張福旺供稱業以電話
      向被告購買海洛因，乃在場埋伏。迨被告攜帶海洛因前來
      欲交付張福旺時，當場逮獲，又因被告掙扎反抗將藏有海
      洛因之香菸盒丟擲於地，乃於地上找出該香菸盒，並於夾
      層內發現海洛因二包等情，應屬實情。被告所辯未攜帶海
      洛因前往張福旺家，香煙盒（內裝毒品）是與警察拉扯反
      抗時，撞到張福旺房間櫃子掉至地上等語，顯無可信。
（七）雖證人郝文玲、傅修忠及王玨捷等人指證查獲被告情節，
      有些許差異，然本件案發至證人等人於原審出庭作證，相
      隔已有六、七月之久，對於細節陳述，當可能因個人記憶
      不同而有不符；且證人等指稱張福旺以電話向被告購買毒
      品，迨被告攜帶海洛因前來欲交付張福旺時，當場逮獲等
      重要基本事實，均相一致，自不得僅因些許細節不符，即
      認定證人等所稱為不實。再證人即在場警員謝朱閔於原審
      證稱：當天我們是五個人到達現場，我們進去張福旺住處
      搜索，有問張福旺毒品放在哪裡，張福旺就說他在前一天
      有打電話給被告，要被告送毒品過來給他，所以我們就要
      張福旺再打手機給被告跟被告聯絡，期間被告也有打手機
      給張福旺說他要過來了，所以我們確定被告要過來，就到
      樓梯間去埋伏，我們在先前已經在屋內搜索過了，並沒有
      發現有新樂園這個牌子的香煙，是被告進去之後我們才發
      現的等語（同原審卷第一七三頁）。核與證人郝文玲、傅
      修忠及王玨捷所稱前往張福旺家時，張福旺告知業以電話
      聯絡被告購買毒品不符。然證人張福旺係稱警員前來搜索
      前，即以電話向被告購買毒品，證人張福旺為向被告購買
      毒品之人，所稱自然較為真實。足見證人謝朱閔所述，應
      屬記憶錯誤所致。又證人即在場張福旺友人黃彥方於原審
      結證：我在現場的時候，警察說有人來了，就叫我一起到
      房間躲起來，當時門外還有兩個警察在樓梯間埋伏，乙○
      ○進來後我走出去，我只有看到乙○○已經被銬起來，警
      察說在乙○○身上找不到東西，警察問張福旺毒品向誰買
      的，並且有搜索屋內，當時警察有搜到殘渣袋及針筒，沒
      有其他的東西，抓到乙○○的時候，乙○○說他是要送錶
      過來給張福旺的，我只知道警察將乙○○銬起來之後，沒
      有在乙○○身上搜到東西，就往乙○○進來進門之後約四
      公尺的距離來找，就找到那包扣案的香煙盒，（警察是當
      場在那邊香煙盒內掏出兩小袋東西）警察說那是海洛因，
      我看到的是透明塑膠袋內兩小袋，裡面是白粉狀的東西等
      語（見原審卷第一二九至一三一頁）。查警員郝文玲等人
      固未在被告身上搜得扣案海洛因，然警員郝文玲等人係稱
      ：被告進來時右手拿兩隻錶，左手拿一包煙，被告反抗的
      時候，將煙盒丟在地上，但是手錶還抓在手上，我們在客
      廳對被告搜身的時候，並沒有找到毒品，後來在房門口發
      現被告當時所帶的煙盒，並在煙盒夾層裡面翻到兩小包毒
      品等情。則被告既同時攜帶手錶至張福旺住處，因而辯稱
      要交付張福旺手錶，自屬可能；且警員郝文玲指證係於地
      上取出被告交付張福旺之海洛因，亦與證人黃彥方指證相
      符．證人黃彥方所證，自不得據為有利被告之認定。
（八）被告於原審審判期日攜同證人張福旺到庭辯稱：我今日有
      找張福旺來替我作證，查獲的毒品是張福旺的，因為張福
      旺他說毒品是他藏的，藏到忘記了，而在當天為警查獲時
      ，因為我掙扎，撞到櫥子，從櫥子掉下來，張福旺告訴我
      的，張福旺告訴我說那些東西是他藏到忘記了，後來警察
      在抓我的時候，我在撞來撞去的時候，撞到四周的時候，
      我也沒有看到那包東西掉下來，張福旺說他不知道東西藏
      在哪裡，我也沒有看到有東西掉下來，張福旺說那包東西
      是他的等語。然證人張福旺於原審則結證：警察確實已經
      找過房間內，並沒有找到，我前次訊問時所言是實在的，
      因為被告一直來找我出庭，所以我今天才出庭，因為我擔
      心我家人的安危，被告要我說那包東西是我的，被告要我
      說是我原先藏起來的，被告當天被抓的時候，因為撞到門
      或是什麼東西掉下來的，我不抽新樂園的香煙，我是抽七
      星牌的，是被告拜託我出庭的要我說的，我前次所言是實
      在的，我今天來這邊也很無奈等語（見原審卷第一九九至
      二０一頁），足見張福旺係被告要求出庭代為承擔刑責，
      始為虛偽之證述，自不足為被告有利之認定。又張福旺於
      本院前審另結稱：後來被告在警察抓到院子的時候，有反
      抗警察抓他，因為他不知道他們是警察，後來就發現在櫃
      子那邊有那一包新樂園所包的那兩包毒品等語，惟與證人
      郝文玲、傅修證述情節不合，亦與張福旺於警詢、偵查及
      原審所證不符，自不足採。
（九）按販賣毒品海洛因係違法重罪，非可公然為之，亦無公定
      價格，每次買賣價量，能隨時依雙方關係深淺、資力、需
      求量、來源是否充裕、查緝是否嚴緊等，而異其標準，非
      可一概而論。則販賣利得，一般除被告坦承犯行或價量俱
      臻明確外，委難察得實情。本案被告否認有販賣海洛因，
      致無法查得被告販賣之實際利得。惟販賣海洛因既屬刑法
      重罪，依常情判斷，若非至親好友，或有利可圖，絕無平
      白甘冒重罰風險，無償交付他人。被告與張福旺僅係一般
      朋友關係，張福旺並稱係向被告以五千元購買扣案之二小
      包海洛因，顯見被告係基於意圖營利無疑。事證明確，被
      告販賣海洛因之犯行堪以認定。
（十）張福旺指證曾向被告購買海洛因多次，尚屬無法證明（詳
      如後述）；而張福旺證稱與被告聯絡時，被告表示缺貨，
      並於數小時內攜帶海洛因親赴張福旺住處交貨；證人即警
      員郝文玲於原審亦證稱：張福旺表示在早上六點半時有和
      被告以行動電話聯絡毒品買賣，並指名要買海洛因及安非
      他命，被告說只有海洛因，約定七點半交貨。張福旺並說
      被告表示還沒有拿到貨，改上午十點左右會到張福旺的住
      處等語。然卷內並無證據足認被告係於接受張福旺購買毒
      品電話後，以營利意圖向他人販入扣案毒品，自無從認定
      被告係以營利意圖販入海洛因，被告如何取得扣案之二包
      海洛因，既屬不明，自無從論以販賣既遂罪，並依罪疑唯
      輕原則，僅論以販賣未遂罪。
四、核被告所為，係犯毒品危害防制條例第四條第五項、第一項
    之販賣第一級毒品未遂罪。被告持有海洛因之低度行為，為
    高度之販賣未遂犯行所吸收，不另論罪。又修正前刑法第二
    十六條前段規定：「未遂犯之處罰，得按既遂犯之刑減輕之
    。」修正後移置新法第二十五條第二項，並修正規定：「未
    遂犯之處罰，以有特別規定者為限，並得按既遂犯之刑減輕
    之。」並無所謂「有利或不利」之情形，應適用修正後刑法
    第二十五條第二項規定（最高法院九十五年度臺上字第五五
    八九號判決要旨參照）。被告已著手於販賣毒品之實行而不
    遂，為未遂犯，應依刑法第二十五條第二項減輕其刑。
五、原審對被告論罪科刑，固非無見。惟被告販賣張福旺之海洛
    因，並查無證據證明係為販賣而販入，且被告於交付張福旺
    前，即為警查獲，應屬販賣未遂，原審論以販賣既遂，尚有
    未當。又扣案包裝海洛因之分裝袋二個，係被告所有供本件
    販賣毒品所用之物，並非毒品，應依毒品危害防制條例第十
    九條第一項宣告沒收，原審一併宣告沒收銷燬，亦有未洽。
    被告上訴，否認犯罪，固無理由，惟原判決既有可議，自應
    由本院撤銷改判。爰審酌被告曾有施用毒品、公共危險、竊
    盜等前科，平日素行不良，猶再為本件犯行，情節非輕，犯
    後未見悔意，並有串謀證人脫罪，態度不良等一切情狀，量
    處如主文第二項所示之刑。扣案海洛因二包（合計淨重一‧
    五五公克），為查獲之第一級毒品，應依毒品危害防制條例
    第十八條第一項前段之規定諭知沒收銷燬之，至裝毒品用包
    裝袋二個，為被告所有供本件販賣毒品犯罪所用之物，應依
    毒品危害防制條例第十九條第一項之規定併予宣告沒收。另
    扣案ＡＣＥＲ牌行動電話手機（使用0000000000
    號，依卷附「臺灣大哥大股份有限公司雙方通聯資料查詢」
    所示，係甲○○所申請（見原審卷第四二頁），證人甲○○
    於本院本審結稱：認識被告，但未申請該行動電話門號，亦
    未交付行動電話給被告使用等語（見本院更（二）卷九十六
    年三月七日審判筆錄），而被告因未到庭陳述，無法與證人
    甲○○對質詰問，無法查明甲○○所稱是否屬實。則被告持
    有之0000000000號門號，究係向他人借用，或係
    自行冒名申請，均屬不明，是否為被告所有，無從認定，自
    不為沒收之諭知。
六、公訴意旨另以：被告自九十年十一月起至九十一年二月止，
    在張福旺住處連續販賣四、五次海洛因予張福旺，因認被告
    此部分亦涉有連續販賣第一級毒品罪嫌。公訴人認被告涉有
    此部分罪嫌，無非以證人張福旺指證為論據。惟查：
（一）證人張福旺於警詢陳稱：「九十一年二月二十二日早上六
      時二十分左右我用行動電話門號0000000000電
      洽乙○○行動電話門號0000000000向他購買安
      非他命及海洛因，當時他說沒貨，後來他打我行動電話及
      另一支門號0000000000，我們一直聯絡到十時
      三十分他才帶二小包海洛因……至我住處……經警當場查
      獲」，「一小包約新臺幣三千元，今日購買二包計價為新
      臺幣五千元」（見警詢卷第一頁背面、第二頁）；嗣於偵
      查中則稱「（是否向被告購買毒品？）不是，我是請『梁
      』（即被告）幫我調貨，大約在九十一年過年前有四、五
      次」（偵查卷第四頁背面），「（安非他命與海洛因是向
      何人買？）乙○○，我把錢交給另外一人，乙○○交給我
      ，也有我將錢交給乙○○，他東西交給我」，「（最後一
      次）我打去說要東西，他就拿來」（見偵查卷第十四頁）
      ；及至原審先後證稱：「（先前毒品）都是跟阿宏買的。
      因為乙○○有幫我在賣我家裡做生意的東西，賣完東西的
      錢，我會叫乙○○幫我去向阿宏買毒品」。「阿宏會直接
      拿到我的住處，有的時候，是叫別人拿給我的。乙○○也
      有幫阿宏交貨給我，是交海洛因」、「被告確實是有賣給
      我毒品，但是只是偶爾，我剛才是因為害怕會害到被告所
      以才否認的」。「（與被告）都是打電話聯絡的，我大概
      是在九十年八月或九月的時候開始向被告買安非他命或是
      海洛因。這次我是在案發的前一天（九十一年二月二十一
      日）打電話給被告的，在兩、三天之前也有和被告聯絡的
      ，那時候好像也有跟被告買，九十一年，二月十九日被告
      很像也有送安非他命到我的住處，是送一公克壹仟元的安
      非他命，後來被告聊天一下就走了，被告都是在要送貨快
      到達我家的時候，或者在我家門口打電話給我叫我開門，
      打的是0000000000這支電話，九十一年二月二
      十日的那天被告可能只是拿手錶給我看，被告他應該是中
      午或是晚上到我家的，九十一年二月二十一日晚上九點二
      十分左右被告就是送葡萄糖的海洛因給我，阿宏是被告的
      上手藥頭，阿宏和被告乙○○我都有向他們買過毒品」，
      「因為有時候沒有辦法出門，所以只有請乙○○送來。九
      十一年二月二十二日我是早上六點多的時候打電話給被告
      乙○○，用0000000000的電話打給被告的，那
      時我是叫被告拿海洛因過來換」，「海洛因應該是在九十
      年十月份左右開始向被告購買，大概是兩、三天買一次，
      錢不夠的話，就十天買一次，大概是用兩、三千元買兩分
      半的海洛因的量。安非他命是從九十一年一月份開始向被
      告購買，大概買了兩、三次，一次一仟元，也是斷斷續續
      用完才買的，我是海洛因買比較多次，次數很多，記不清
      楚，都是我打電話給被告，由被告拿到我家裡，我都是打
      0000000000的電話給被告的」（見原審卷第一
      ０八至一一三頁）。證人張福旺究竟係向被告購買或調貨
      ？及於何時、何地，以何種價格向被告購買多少數量之海
      洛因，前後所稱不一，已有瑕疵；卷內復無其他證據足認
      證人張福旺指稱先前向被告購買多次海洛因確與事實相符
      ，自不得僅憑張福旺上開瑕疵之指證，資為被告犯罪之唯
      一依據。
（二）雖依卷附臺灣大哥大股份有限公司、和信電信股份有限公
      司函附之通聯紀綠所示，被告使用之行動電話門號000
      0000000號電話與張福旺使用之行動電話門號00
      00000000、0000000000號間，在案發
      前有多次通話紀錄。然張福旺於原審證稱：乙○○有幫我
      在賣我家裡做生意的東西，九十一年二月二十日的那天被
      告可能只是拿手錶給我看，被告他應該是中午或是晚上到
      我家的等語，被告經警查獲時，確實另手持手錶二支，業
      經證人郝文玲、傅修忠證述如前，被告自有可能因買賣手
      錶之事，與張福旺聯繫、會面，自無從以通聯紀錄據為被
      告販賣張福旺海洛因之依據。此部分起訴事實，自屬不能
      證明。查被告行為後，刑法五十六條連續犯業於九十四年
      二月二日廢止，並於九十五年七月一日施行。本件檢察官
      係起訴被告連續販賣四、五次海洛因，經比較新舊法結果
      ，以舊法較有利於被告，依刑法第二條第一項前段規定，
      應依修正前第五十六條規定，以此部分與上開論罪科刑部
      分有連續犯裁判上一罪關係，而不另為無罪之諭知。
七、被告經合法傳喚，無正當理由不到庭，爰不待其陳述，逕行
    判決。
據上論斷，應依刑事訴訟法第369條第1項前段、第371條、第364
條、第299條第1項前段，毒品危害防制條例第4條第5項、第 1項
、第18條第1項前段、第19條第1項，刑法第11條前段、第25條第
2項，判決如主文。
本案經檢察官周誠南到庭執行職務。
中　　華　　民　　國　　96　　年　　3　 　月　　21　　日
　　　　　　　　　刑事第四庭審判長法　官  蔡秀雄
　　　　　　　　　　　　　　　　  法　官  周煙平
　　　　　　　　　　　　　　　　  法　官  陳國文
以上正本證明與原本無異。
如不服本判決，應於收受送達後十日內向本院提出上訴書狀，其
未敘述上訴之理由者並得於提起上訴後十日內向本院補提理由書
（均須按他造當事人之人數附繕本）。
                                  書記官  蔡棟樑
中　　華　　民　　國　　96　　年　　3　 　月　　21　　日
附錄：本案論罪科刑法條全文
毒品危害防制條例第四條第五項、第一項：
製造、運輸、販賣第一級毒品者，處死刑或無期徒刑；處無期徒
刑者，得併科新臺幣一千萬元以下罰金。
製造、運輸、販賣第二級毒品者，處無期徒刑或七年以上有期徒
刑，得併科新臺幣七百萬元以下罰金。
製造、運輸、販賣第三級毒品者，處五年以上有期徒刑，得併科
新臺幣五百萬元以下罰金。
製造、運輸、販賣專供製造或施用毒品之器具者，處一年以上七
年以下有期徒刑，得併科新臺幣一百萬元以下罰金。
前四項之未遂犯罰之。
